【裁判字號】    99,上易,271
【裁判日期】    990415
【裁判案由】    恐嚇等
【裁判全文】
臺灣高等法院臺中分院刑事判決         99年度上易字第271號
上  訴  人  臺灣南投地方法院檢察署檢察官
被      告  己○○
選任辯護人  江燕鴻律師
被      告  丁○○
            戊○○
上列上訴人因被告等恐嚇等案件，不服臺灣南投地方法院98年度
易字第94號，中華民國98年12月30日第一審判決（起訴案號：臺
灣南投地方法院檢察署98年度偵字第1524、1646、1814號），提
起上訴，本院判決如下：
    主  文
原判決關於己○○犯強制罪、職務強制罪、恐嚇取財未遂罪，及
丁○○部分均撤銷。
己○○犯職務強制罪，處有期徒刑陸月，如易科罰金，以新臺幣
壹仟元折算壹日。又共同犯恐嚇取財未遂罪，處有期徒刑陸月，
如易科罰金，以新臺幣壹仟元折算壹日。應執行有期徒刑拾壹月
，如易科罰金，以新臺幣壹仟元折算壹日。
丁○○共同犯恐嚇取財未遂罪，處有期徒刑陸月，如易科罰金，
以新臺幣壹仟元折算壹日。
其他上訴駁回。
    犯罪事實
一、緣南投縣政府警察局草屯分局於民國96年2月18日，在南投
    縣中寮鄉○○村○○路310之1號前，查獲案外人吳永政詐賭
    案件（吳永政因詐欺案件業經臺灣南投地方法院判處有期徒
    刑3月，嗣經減刑為1月又15日確定），辛○○、甲○○二人
    則係與吳永政合夥者，其二人雖有提供資金予吳永政經營賭
    場但未實際參與詐賭；而南投縣中寮鄉民廖慶舜、張慶宗及
    張銘浴等人則因當日均有參與賭博，致分別遭吳永政詐騙新
    臺幣（下同）數萬元不等之賭金。迨吳永政詐賭案遭警方破
    獲後，廖慶舜、張慶宗及張銘浴才知被騙而心有不甘，乃共
    同委請戊○○（前於78年間因擄人勒贖罪，經法院判處有期
    徒刑15年確定，並於93年1月18日執行完畢）出面處理幫助
    索回遭詐之賭金；經戊○○查知辛○○、甲○○係與吳永政
    合夥，即鎖定向辛○○、甲○○索討廖慶舜等人遭詐騙之金
    額。戊○○並於96年2月18日當晚即至辛○○住處，然未找
    到辛○○，戊○○再於96年2月20日透過辛○○友人吳昌祺
    ，邀約辛○○至時任南投縣中寮鄉代表會主席之己○○住處
    商談上開詐賭之賠償事宜，席間戊○○即要脅辛○○需與甲○○共同交付120萬元賠償廖慶舜等人，辛○○則應允找甲○○一起出來解決。辛○○隨於96年2月22日前往南投市○○路300之1號黃景祥住處向黃景祥告知上情，黃景祥即以電
    話連絡戊○○、己○○至黃景祥住處與辛○○再為商談，惟
    因甲○○仍未出面致會談無結果。迄96年3月1日，戊○○找
    己○○再至黃景祥住處，請黃景祥連絡辛○○；辛○○再連
    絡甲○○共同到黃景祥住處，待辛○○、甲○○皆到場後，
    戊○○即基於恐嚇之犯意，以辛○○、甲○○詐賭為由，向
    辛○○、甲○○恫稱：要各拿出10萬元來賠償，否則將對渠
    等不利等語。辛○○、甲○○因而心生畏懼，乃分別答應各
    給付10萬元給戊○○。數日後辛○○籌得2萬元、另向黃景
    祥借8萬元合計10萬元由黃景祥轉交戊○○；甲○○亦交出
    10 萬元給黃景祥轉交給戊○○，戊○○再將收取之20萬元
    分配交付給廖慶舜、張慶宗及張銘浴受償。
二、己○○與丁○○基於意圖為自己不法所有之恐嚇取財犯意聯
    絡，於97年12月中旬某日15時許，由己○○透過不知情之張
    志業約庚○○至南投縣中寮鄉永平村「文心花店」，庚○○
    到達後，己○○即叫庚○○上其車牌號碼2325-LG號自用小
    客車，表示有事情要商談，己○○指示丁○○駕駛該車往中
    寮鄉大坪頂公墓方向行駛。嗣於該日16時許，該車抵達中寮
    鄉崁頂村大坪頂偏僻公墓時，己○○叫庚○○一起下車，己○○即利用該公墓地處偏僻，除辦理喪葬事宜外，平常鮮有
    人出入之客觀情況，足以使人產生生命、身體、自由受不測
    危害之心理恐懼，向庚○○恐嚇稱：丁○○有案要入監服刑
    ，要庚○○每月匯5000元至8000元至丁○○指定之帳戶，給
    丁○○之家屬等語，要脅庚○○應按月付款予丁○○之家屬
    ，庚○○因身處偏僻公墓而心生畏懼，遂同意己○○之要求
    ，己○○等人始載庚○○返回文心花店。嗣庚○○因此事心
    生畏懼而於翌日在中寮鄉天佑診所告知其同事胡淑娟稱：「
    若有看見己○○或丁○○的車子來找我或載走我，要記住他
    們車牌號碼及開往之方向，馬上報警處理。」等語。嗣因丁○○強盜案件遲至98年1月21日始由本院判決（本院97年度
    重上更(三)字第47號），且丁○○再向最高法院上訴，迄98年
    4月23日始由最高法院判決駁回確定，丁○○亦未提供帳戶
    予庚○○匯款，而未得手。
三、又己○○為南投縣中寮鄉代表會主席，緣南投縣政府發包之
    鹿谷鄉○○村○○○○道路2K至10K搶修工程」（以下簡稱
    山豬湖工程），因實際需要而變更設計，該工程實際施工者
    吳永寶認為變更設計將會損害其權益，乃將此事告知己○○
    ，己○○便透過前中寮鄉民代表會主席邱寶林於98年2月5日
    中午，打電話給本件工程承辦人即南投縣政府工務處道路養
    護科技士乙○○至吳永寶家中向其說明。同日16時許，乙○○駕駛公務車附載道路養護科科長癸○○及短期進用人員壬○○到達吳永寶位在南投縣中寮鄉○○村○○路343之6號附
    近時，在該處等候之己○○即基於意圖使公務員乙○○執行
    一定之職務而施強暴脅迫之犯意，先拍打該公務車後，打開
    車門將該車鑰匙拔掉，並抓住乙○○衣領將乙○○從車上拉
    下車，繼而將之拉至吳永寶上開住處客廳內，隨又在上開客
    廳內，徒手毆打乙○○之臉部，致乙○○受有臉部及左眼球
    挫擦傷之傷害；隨後更當場脫下上衣露出其背部刺青，向乙○○威嚇稱其10幾歲就出來混，也管訓回來等語，且隨即從
    腰際拿出1把小型刀子（未扣案）抵住乙○○脖子及作勢要
    砍殺乙○○，並以台語向乙○○恫稱：山豬湖工程變更設計
    ，你為何不挺我，這件工程一定要讓我賺錢，不能讓我虧錢
    ，如果讓我虧錢，我要拿槍把你彈掉（台語意即打死）等語
    ，使乙○○心生畏懼，致生危害於安全，己○○並以此強暴
    、脅迫之方式意圖使乙○○依其指示執行一定之職務。嗣壬○○見狀迅即駕車附載乙○○、癸○○離開現場。
四、案經乙○○訴由法務部調查局南投縣調查站及南投縣政府警
    察局草屯分局報請臺灣南投地方法院檢察署檢察官偵查起訴
    。
    理  由
壹、程序部分：
一、被告己○○部分：
  (1)按被告以外之人於審判外之言詞或書面陳述，除法律有規定
    者外，不得作為證據，刑事訴訟法第159條第1項定有明文。
    次按，被告以外之人於審判外之陳述，雖不符刑事訴訟法第
    159條之1至第159條之4之規定，而經當事人於審判程序同意
    作為證據，法院審酌該言詞陳述或書面陳述作成時之情況，
    認為適當者，亦得為證據。當事人、代理人或辯護人於法院
    調查證據時，知有第159條第1項不得為證據之情形，而未於
    言詞辯論終結前聲明異議者，視為有前項之同意，為刑事訴
    訟法第159條之5所明定。
  (2)於本院準備程序中，被告己○○之辯護人對於證人辛○○、
    壬○○、癸○○、乙○○於警詢及法務部調查局南投縣調查
    站中（以下簡稱縣調站）所為供述之證據能力表示異議，此
    部分筆錄為被告己○○以外之人於審判外之言詞陳述，且經
    其辯護人爭執上開筆錄之證據能力，亦無刑事訴訟法第159
    條之2、同法第159條之3得為證據之例外情形，依刑事訴訟
    法第159條第1項之規定，上開證人於審判外之言詞陳述對於
    被告己○○無證據能力。
  (3)證人辛○○、壬○○、癸○○、乙○○於偵查中以證人身分
    經檢察官命具結所為之證述，固未經被告己○○及其辯護人
    行使反對詰問，惟上開未經被告行使詰問權之被告以外之人
    於偵查中向檢察官所為之陳述，應屬未經完足調查之證據，
    非謂無證據能力（最高法院95年度台上字第6675號判決意旨
    參照），上開證人既於原審法院審理期日均已到庭具結作證
    ，並經被告之辯護人為充分之反對詰問，是被告己○○詰問
    權之欠缺已於審判中由辯護人行使予以補正，本院經核上開
    證人均於檢察官諭知證人具結之義務及偽證之處罰並命朗讀
    結文具結後，以證人之身分完整、連續陳述事件之經過，檢
    察官就上開偵查訊問之實施，並無任何違反相關規定之瑕疵
    ，亦未見上開證人於檢察官訊問時，其等為陳述時之心理狀
    況受到何外力干擾，或曾受到何強暴、脅迫、詐欺、利誘等
    外力之干擾等之違法，難認有何「顯不可信之情況」，依刑
    事訴訟法第159條之1第2項規定，證人即辛○○、壬○○、
    癸○○、乙○○於偵查中向檢察官所為之陳述均有證據能力
    。
  (4)本件判決所引用之其餘被告以外之人警詢供述、於檢察官偵
    查中之具結證述及卷附書面傳聞證據資料，被告己○○及其
    辯護人均未於言詞辯論終結前對證據能力聲明異議，本院審
    酌前揭被告以外之人審判外之陳述作成情況，均係出於任意
    性供述，並於本院審理時，已賦予被告對質詰問機會，且上
    開書面傳聞證據作成形式，亦無瑕疵，與待證事實復有關聯
    性，本院認為適當，而有證據能力。
二、被告戊○○、丁○○部分：
    按被告以外之人於審判外之陳述，雖不符同法第159條之1至
    之4之規定，而經當事人於審判程序同意作為證據，法院審
    酌該言詞陳述或書面陳述作成時之情況，認為適當者，亦得
    為證據。且當事人、代理人或辯護人於法院調查證據時，知
    有第159條第1項不得為證據之情形，而未於言詞辯論終結前
    聲明異議者，視為有前項之同意，同法第159條之5亦定有明
    文。查本案證人於警詢中之指述，及其他具有傳聞性質之證
    據資料，均為審判外之陳述而屬傳聞證據，公訴人及被告戊○○、丁○○於本院準備程序對於前述證人於警詢之證述及
    其他相關具傳聞性質之證據資料之證據能力，均未表示爭執
    ，且迄於言詞辯論終結前，均未聲明異議。本院審酌渠等陳
    述及相關證據資料作成時之情況，核無違法取證或其他瑕疵
    ，認為以之作為證據為適當，上開證人於審判外之陳述及其
    他具傳聞性質之相關證據資料，自均得做為證據。
貳、有罪部分：
一、訊據被告戊○○固供承就上開犯罪事實一部分確有在黃景祥
    住處與辛○○、甲○○商談詐賭案之賠償事宜，然矢口否認
    有恐嚇犯行，辯稱：「因為我太太作鄉民代表，地方上的人
    士廖慶舜、張慶宗及張銘浴三人被詐賭，所以才找我出面處
    理，我去和對方談都自己一個人去，後來有拿了錢拿回來，
    也是交給廖慶舜、張慶宗及張銘浴，我並沒有恐嚇辛○○、
    甲○○，而且如果我有恐嚇，他們因而害怕的話，為何當初
    不報案，二年後才出來報案，我並沒有犯罪」云云。訊據被
    告己○○、丁○○對犯罪事實二部分，固均坦承確有邀約庚○○搭彼等之車輛，前往公墓處商談借款之事，然皆矢口否
    認有何恐嚇取財之犯行，均辯稱：當天為向庚○○借款，而
    邀約庚○○至「文心花店」時，因庚○○認為該處人多不好
    說話，才搭上彼等之車輛，隨意繞行至公墓處，並沒有要恐
    嚇庚○○之犯行，且後來也沒有提供帳戶給庚○○匯錢云云
    。另就犯罪事實三部分，訊之被告己○○固坦承確有出手毆
    打被害人乙○○之事實，然矢口否認有何職務強制犯行，辯
    稱：「案發當天是農曆過年，有喝了一些酒，乙○○他們也
    有喝了酒，雙方在談話時有口角，所以酒後反應比較大才會
    出手打乙○○，但並沒有對乙○○說恐嚇的話，也沒有對乙○○作任何妨害公務的話或者動作，至於乙○○到達吳永寶
    住處時，我是偕同乙○○進入吳永寶屋內客廳，並沒有對乙○○作任何強制的動作」云云。惟查：
  (一)、就犯罪事實一部分：
  (1)證人辛○○於警詢指稱：「96年2月18日警方於中寮鄉○○
    路310之1號處查獲吳永政詐賭案，綽號豬肉之戊○○即於當
    日下午約7、8點左右，率同小弟多人至我住處，不過當時我
    未在家，隔了二天，戊○○透過我的朋友吳昌祺約我到己○○住處談論詐賭之賠償事宜，席間戊○○當著己○○的面向
    我要脅，要我及甲○○共同交付120萬元，我雖心生畏懼，
    怕他們對我不利，只好答應找甲○○再後續處理。再過二天
    ，我至黃景祥住處，並告知此事，黃景祥即以電話連絡戊○○、己○○至黃景祥住處共同商討此事，因甲○○未在場，
    因此未有具體結論。到了96年3月1日左右，戊○○、己○○
    在黃景祥住處，由黃景祥打電話給我，要我到他住處，我到
    達後再打電話通知甲○○到場，席間戊○○藉詞詐賭事由，
    要脅恐嚇我及甲○○必須拿錢出來賠償，否則對方將對我們
    不利，我因心生畏懼，哀求降低款項數額來處理，最後他們
    要脅我及甲○○各交付10萬元。我是先向我女兒借2萬元，
    並由黃景祥先代墊8萬，湊足10萬元，在黃景祥家中當場交
    付予戊○○；至於甲○○是在隔天就拿10萬元交由黃景祥轉
    交，他們僅以其鄰居有人在該賭場內輸錢，即強要出面討回
    公道，恐嚇我們拿錢出來賠償」等語（見98年偵字第1834號
    卷第53頁至第56頁）。於偵查中則證稱：「那天是96年大年
    初一，我們在龍南路310號賭博被警方查獲，當天晚上我們
    在派出所作筆錄時，家人就打電話來說戊○○說我詐賭，要
    找我，過幾天後，吳昌祺約我到己○○家談這件事，戊○○
    問我有無參與詐賭，我說我有投資莊家，實際詐賭的人不是
    我，戊○○硬說我們詐賭，要我們共同拿出120萬元，因他
    們是黑道兄弟，我聽到他們這樣說會害怕，後來又過2、3天
    ，我拜託黃景祥跟他們說情，經過好幾天後，到農曆1月12
    日，黃景祥打電話給我，要我到他家談，我到時己○○、戊○○在場，甲○○是我叫他去的，因為他也有投資，己○○
    跟戊○○說我跟甲○○要各拿10萬元，他們講的話我已經忘
    記了，不過我聽了會怕，就答應各拿10萬元，甲○○的部分
    是隔天會拿錢給黃景祥，請黃景祥轉交，我的部分是過幾天
    後，我先請我女兒拿2萬元，黃景祥先代墊8萬，交錢那天我
    也在場，黃景祥把錢交給戊○○，……戊○○說他隔壁有人
    在那邊賭，要替他們討錢，他們講的話就是會讓人害怕，他
    們是黑道兄弟，地方人都知道，如果不給錢他們不會罷休，
    （問：當初他們恐嚇你為何沒有報案？）我怕他們找我算帳
    ，想說息事寧人」等語（見98年偵字第1524號卷第30頁至第
    31頁）。嗣辛○○於原審審理中到庭證稱：「過年初一，我
    們賭博，賭博的時候被警察查獲，我們就被送至派出所，那
    一晚戊○○就帶兄弟去我家要跟我討債。後來第一次在己○○住處談，戊○○說我們詐賭，要如何處理？後來沒結果，
    又去黃景祥住處談，戊○○叫我要找甲○○出來，甲○○有
    出來那次也是在黃景祥住處，這是第二次在黃景祥住處談，
    談的內容就是多多少少要賠一點，大略之意是如此，看我的
    意思如何，結論是我和甲○○要各給10萬元，甲○○的部分
    我不知道何時拿給他，我是先給他2萬元，隔多久給他10萬
    元我不知道，因為是黃景祥先墊付。我第二天拿2萬元給他
    ，經過2、3天，黃景祥找我去他住處，黃景祥拿8萬元說要
    給他們，那天戊○○有去拿錢，我有看到。……他們來找我
    的時候，我當然會怕，過年我被抓去那一晚，他們就去找我
    了，我怎麼可能不會害怕，我太太與我兒子都在家」等語（
    見原審卷(一)第297頁至第321頁)。另證人甲○○於警詢指稱
    ：「96年農曆過年正月初一有參與辛○○等人之賭博案，我
    有出資股東一分參與作莊家，我只負責出錢，並未實際參與
    ，該賭博案為警方查獲後，就有流氓出面，說該賭案有涉嫌
    詐賭，要莊家拿錢出來賠償，我因股東一份，經過辛○○聯
    繫，我拿出10萬元出來，地點是在黃景祥家，我是將錢交由
    黃景祥代轉予對方，協調前後有二次，地點都在黃景祥住所
    ，第一次說我要賠錢，不然我跑了，他要找我的家人，第二
    次又叫我去，說一定要我賠10萬元，不然我的家內有事情，
    我因很害怕，才答應拿10萬元出來，了錢消災。我不認識恐
    嚇我的流氓，但黃景祥及辛○○都認識對方」等語（見98年
    偵字第1524號卷第15頁至第17頁）。嗣於偵查中則證稱：「
    我是投資辛○○，我只出資，我沒有賭博，警方查獲時我不
    在場，談二次地點都在黃景祥家，時間我忘記了，第一次我
    說我只是股東，又不在場，我就走了，第二次是辛○○叫我
    去黃景祥家，對方說我有財產，我如果沒有拿10萬元出來，
    我跟我家人都會有事情，一定會找到我，我聽後會害怕，才
    答應拿10萬元花錢消災」等語（見98年偵字第1524號卷第32
    頁至第33頁）。又證人黃景祥於警詢陳稱:「96年農曆正月5
    日辛○○有在我家與己○○、戊○○商討詐賭賠償事宜，正
    月12日辛○○、甲○○有在我家與己○○、戊○○商討詐賭
    賠償事宜，甲○○所交付之10萬元，我轉交給戊○○，至於
    辛○○部分，他拿2萬元來由我代墊8萬元湊足10萬元，交給
    己○○或戊○○，我已不記得」等語（見98年偵字第1524號
    卷第11頁至第12頁）。又於偵查中證稱：「96年農曆年時，
    己○○、戊○○、辛○○、甲○○有在我家商量詐賭賠償事
    情2次，辛○○、甲○○各付10萬元，甲○○先拿10萬元給
    我，辛○○是拿2萬元給我，我借他8萬元，這二筆錢分二次
    交給他們，到底是交給戊○○或己○○我忘了」等語（見同
    上卷第51頁）。依上開三位證人一致之陳述，戊○○確實因
    為吳永政詐賭案，在黃景祥住處與辛○○、甲○○協調二次
    ，最終辛○○、甲○○各給付10萬元，交由黃景祥轉交，再
    參諸戊○○於審理中亦自承上情，故上開事實應可認定。
  (2)又南投縣政府警察局草屯分局確於96年2月18日，在南投縣
    中寮鄉○○村○○路310之1號前，查獲吳永政詐賭案件，並
    扣得吳永政詐賭所用之骰子1顆、押注紙板1張、磁盤1個、
    鐵盤蓋1個等物；吳永政嗣因詐欺案件經原審法院判處有期
    徒刑3月，經減刑為有期徒刑1月又15日確定一節，亦經原審
    調取該院96年度投刑簡字第645號卷宗核閱無誤，並有上開
    判決書正本一份附卷可參。故戊○○供稱因吳永政詐賭案而
    與辛○○、甲○○商量賠償事宜，亦非無據。
  (3)再者，本件係南投縣中寮鄉民廖慶舜、張慶宗及張銘浴因當
    日均有參與賭博，致分別遭吳永政詐騙數萬元不等之現金，
    三人合計被騙金額約20萬元左右，嗣吳永政詐賭案遭警方破
    獲後，廖慶舜、張慶宗及張銘浴才知被騙並心有不甘，乃共
    同委請戊○○出面處理等情，亦據廖慶舜、張慶宗及張銘浴
    三人於原審審理中到庭結證無誤（見原審卷(二)第29頁至第71
    頁）。故被告戊○○所稱因鄉民請託才出面向辛○○、甲○○索討廖慶舜等人遭騙財物，應屬實情。
  (4)至被告戊○○雖辯稱並未向辛○○、甲○○施以恐嚇言詞云
    云；惟本件詐賭案被查獲者係吳永政，已如上述，而辛○○
    、甲○○僅係單純出資投資莊家之人，並無證據足以證明渠
    等二人亦有參與詐賭行為，然戊○○卻於吳永政遭查獲之日
    即至辛○○住處要求出面商量賠償事宜，此為戊○○自承之
    事實（見原審卷(二)第322頁），並且先後二次在黃景祥住處
    邀集辛○○、甲○○商談詐賭賠償之事。參以辛○○、甲○○未參與實際詐賭行為，最終卻分別給付10萬元予戊○○；
    ，衡諸常情，戊○○應有施以恐嚇之詞，致辛○○、甲○○
    二人心生畏懼，不得已才分別付錢消災，益證辛○○、甲○○前揭戊○○對渠等恐嚇之證詞屬實，被告戊○○空言否認
    ，顯係事後圖卸刑責之詞，無可採信甚明。
  (5)綜上所述，戊○○恐嚇犯行事證明確，應依法論處。
  (二)、就犯罪事實二部分：
  (1)本件被害人庚○○於警詢指稱：「我到文心花店時，己○○
    叫我上他的車，表示有事情要與我談，當時我不疑有他就上
    車，然後直接把我載往中寮鄉崁頂村大坪頂一處很偏僻的公
    墓，平時除了喪葬事在出入而已，少有人在該處出入，己○○叫我下車，二人站在車外對我說【丁○○有案要入監服刑
    ，要我每個月匯款5000元到8000元給他的家屬】，我當時因
    人在偏僻的公墓害怕，所以先敷衍答應他們，己○○當場交
    代丁○○明天再拿一個帳號給我，之後就駕車載我回文心花
    店，事後沒有再找我或拿帳號給我，另外我有交代同事胡淑
    娟，表示如果看到己○○或丁○○的車子來找我或是來載我
    時，要記得他們把我載往那個方向及車牌號碼，然後馬上向
    警方報案，我會害怕，所以才交代同事胡淑娟」等語（見98
    年度他字第127號卷第203頁至第204頁）。嗣於法務部調查
    局南投縣調查站調查、偵查中，及原審審理時，均證述相同
    之客觀事實一致。其所述由文心花店遭被告己○○叫上車，
    隨後載往偏僻公墓，並以被告丁○○將入監服刑為由，向其
    開口要求每月匯款5至8千元予丁○○家屬等情節，亦核與被
    告己○○、丁○○供述，及證人魏秋文證述情節大致相符。
    另其證述返回診所後，曾交代同事胡淑娟：「如果看到己○○或丁○○的車子來找我或是來載我時，要記得他們把我載
    往那個方向及車牌號碼，然後馬上向警方報案」之事實，則
    核與證人胡淑娟證述情節完全相符，堪認證人庚○○證述內
    容確與事實相符，足以採信。
  (2)至證人庚○○於數次證述中，雖曾證稱其主觀上對被告己○○等之作為不會害怕，或稱其認知被告等僅係要借錢，或稱
    其交代胡淑娟報警等語，僅是請胡淑娟預防而已，沒有說會
    害怕云云。然按刑法第346條第1項之恐嚇取財罪，其所謂恐
    嚇，  指凡一切言語、舉動足以使人生畏怖心者均屬之，而
    該言語或舉動是否足以使他人生畏怖心，應依社會一般觀念
    衡量之，如行為人之言語、舉動，依社會一般觀念，均認係
    惡害之通知，而足以使人生畏怖心時，縱被害人心理狀態特
    別，不因而畏怖，仍不能不認為行為人已著手實行恐嚇取財
    犯行。本件被告己○○夥同丁○○於上開時地，開口要被害
    人庚○○在丁○○入監服刑後，每月匯款5至8千元給丁○○
    家屬，事後雖辯稱係向被害人借款，且在過程中亦無使用脅
    迫或恐嚇言詞，而被害人同時又有友人魏秋文陪同。然衡諸
    被告等要求被害人庚○○匯款之地點，係位於中寮鄉崁頂村
    大坪頂公墓之偏僻處所，平常除辦理喪葬事宜外，堪稱人跡
    罕至，且墳墓為人死後遺體安放之地，一般人之觀念中必然
    與死亡、埋葬發生聯想，縱使在光天化日之下，亦難免令人
    心生驚悚之感；而當時被告丁○○復因涉嫌強盜罪，正由本
    院審理中，被告己○○又以此為由，要求被害人按月匯款予
    毫無親友關係之丁○○家屬，更足以引人意會係為強行索取
    不當之安家費。否則若為正當之借款，任何地點均可為之，
    焉有刻意選擇墓地之道理？再證諸被害人返回診所後當下之
    反應，雖未即刻報警處理，然已交代同事胡淑娟若發生被告
    等再來將其帶走時，務必記下車號及行向，報警處理；苟被
    害人心中無所怖畏，何需立即為此反應？是依一般社會觀念
    ，本件被告等所為，客觀上顯然已達到令人心生畏怖之程度
    ，其藉由此客觀上之舉措，要求被害人匯款，自應認有意圖
    為自己不法所有，而著手於恐嚇取財之犯行。至被害人事後
    未報警處理，或係考慮未實際遭受財產上損害，或被告己○○係地方民意代表，報案後恐未能獲得充分保護，反而惹來
    進一步之加害而選擇暫時隱忍，尚不能因此遽認其未心生畏
    懼。又事後被告等未再提供任何帳戶資料給被害人匯款，不
    論原因為何，僅是既遂、未遂之區別，亦不能因而認為被告
    等自始無借勢向被害人恐嚇要索財物之犯意。被告等事後所
    辯，無非卸責之詞，不足採信。此部分證據亦臻明確，被告
    己○○、丁○○等恐嚇取財未遂之犯行堪予認定。
  (三)、就犯罪事實三部分：
  (1)被告己○○於98年2月5日下午16時許，在乙○○駕駛公務車
    附載南投縣政府道路養護科科長癸○○及短期進用人員壬○○到達吳永寶位在南投縣中寮鄉○○村○○路343之6號附近
    時，己○○即拉開車門將該車鑰匙拔掉，抓住乙○○衣領將
    乙○○從車上拉下車，並拉至吳永寶上開住處客廳內，隨後
    又在上開客廳內，除徒手毆打乙○○外，且當場脫下上衣露
    出其背部刺青，向乙○○威嚇稱其10幾歲就出來混，也管訓
    回來等語，且隨即從腰際拿出1把小型刀子抵住乙○○脖子
    及作勢要砍殺乙○○，並以台語向乙○○恫稱：「山豬湖工
    程變更設計，你為何不挺我，這件工程一定要讓我賺錢，不
    能讓我虧錢，如果讓我虧錢，我要拿槍把你彈掉（台語意即
    打死）」等語，使乙○○心生畏懼等情，業據證人乙○○於
    偵查及原審審理中證述綦詳（見98年度他字第127號卷第93
    至第94頁；原審卷(一)第180頁至第195頁），且其證述案發過
    程，核與當時亦在場目睹之證人壬○○於偵查及原審審理中
    證述情節大致相符（見同上偵卷第97至第98頁；原審卷(一)第
    160頁至第179頁）。以被告己○○身為南投縣中寮鄉代表會
    主席，乙○○及壬○○則負責南投縣中寮鄉公務工程，如非
    確有其事，渠等二人斷不敢無端生事而得罪被告己○○之理
    。況乙○○及壬○○與被告己○○並無過節或仇怨，渠等二
    人亦無誣攀被告己○○之可能。且上開二位證人係於檢察官
    偵訊時及法院審理時到庭，均具結作證以刑責擔保其證詞之
    真實性，渠等顯無甘冒刑法偽證罪責而故為不實陳述之必要
    ，故其證詞有相當高之憑信性，應堪採信。至於被告己○○
    持刀向乙○○施強暴、脅迫時，所持者究係菜刀或水果刀，
    因證人乙○○、壬○○、癸○○證詞均有出入（乙○○自警
    詢、偵查至審理，所稱刀子分別為檳榔刀、菜刀、小型刀子
    、類似檳榔刀應該不是菜刀；壬○○則分別稱菜刀、小支菜
    刀、菜刀或水果刀；癸○○於縣調站筆錄則稱大型水果刀）
    ，且該刀械又未扣案，致無法辨明係何種刀械；惟依上開證
    人所述，應屬小型刀子無誤，附此敘明。
  (2)另案發當日係吳永寶、邱寶林及被告己○○在吳永寶住處談
    及山豬湖工程變更設計一事，邱寶林乃打電話邀約乙○○至
    吳永寶住處商談一節，業據吳永寶、邱寶林於警詢、偵查及
    原審審理中分別證述屬實（見同上偵卷第145頁至第149頁、
    第15 2頁至第154頁、第167頁至第171頁、第174頁至第175
    頁、原審卷(一)第125頁至第138頁、第245頁至第256頁），故
    本件係山豬湖工程所引發之事端，應無疑義。
  (3)被告己○○於乙○○開車到達吳永寶住處附近時，即以強暴
    之方式將乙○○拉入屋內一節，業據證人癸○○於偵查中結
    證屬實，其證稱：「當時我們車子還沒熄火，己○○就開始
    大力敲公務車的引擎蓋，並開車門，把車子鑰匙拔下來，把
    車子熄火，硬把乙○○從駕駛座拉下來，拉到附近一處民宅
    內」等語（見同上偵卷第100頁至第101頁)，且其該部分證
    詞與乙○○、壬○○偵查及原審審理中之證述相符。又證人
    癸○○於上開偵查中復證稱：「壬○○怎麼進去的我不知道
    ，對方沒有要我進去，後來壬○○跑出來說乙○○被人打，
    被刀子架住，問我怎麼辦，那時曾芳春就叫我進去．己○○
    一直在罵乙○○，他要乙○○挺他，要照他意思變更設計，
    如果讓他虧錢，就要把乙○○彈掉，乙○○胸前有微微出血
    ，臉部左眼周圍腫脹，當晚我跟壬○○有帶他去南投醫院驗
    傷，本件工程地點是鹿谷，也是乙○○的轄區，98年開始乙○○增加中寮地區，我們要離開時，那個包商的太太拿一張
    紙條，上面寫【97鹿谷鄉竹林村山豬湖搶修工程，……得標
    廠商通城營造】，跟我說今天情形就是這件事情產生的」等
    語（見同上偵卷第101頁）。參諸吳永寶之妻林黎玲於警、
    偵訊及原審審理中均證稱：確有交付書寫上開內容之字條予
    癸○○等語，並有林黎玲書寫之字條一紙扣案可稽（附於同
    上偵卷第76頁），足見被告己○○係因山豬湖搶修工程之事
    ，而對承辦人員乙○○施以暴力行為，目的即如上開證人乙○○、壬○○及癸○○所述，意圖使乙○○在該工程案中要
    作對包商有利之變更。
  (4)至於被告己○○雖否認上情，並於原審審理中聲請傳喚證人
    邱寶林、李洲忠、廖彩秀（己○○之妻）、吳永寶、林黎玲
    到庭為證。而證人邱寶林於原審審理中亦證稱：「當天現場
    有衝突，己○○有打乙○○，沒有看到乙○○他們如何下車
    ，（又稱）是己○○搭著乙○○肩膀進去屋內，氣氛還好，
    是為了吳永寶工程變更吵架，只看見己○○推乙○○倒在椅
    子上，沒有看到己○○拿刀子」等語（見原審卷(一)第126頁
    至第138頁)；然其於法務部調查局南投縣調查站筆錄中卻稱
    ：「有看到己○○拉住乙○○的衣領，打他的頭部，有無持
    刀抵住其胸口脖子，我沒有看清楚」云云（見同上偵卷第14
    5頁至第149頁）。邱寶林之證詞前後對照，其於審理中之證
    詞顯係避重就輕之詞。至於證人李洲忠證稱：「沒有看到己○○與乙○○如何進入屋內，有一些爭論，一些吵架，我有
    看見己○○打乙○○，我們有勸阻，己○○有罵粗話，但沒
    有聽見己○○說恐嚇的話，也沒有看到己○○拿刀子」等語
    （詳本院卷一第139頁至第146頁）；證人廖彩秀證稱：「乙○○自己下來走到階梯，因為他們那個要脫鞋子，乙○○要
    脫鞋子的時候有跌一下，己○○有去拉乙○○，就是扶著乙○○，不讓乙○○跌倒，之後己○○先走進來，乙○○隨後
    進來，剛進去氣氛不錯，後來聽見己○○罵三字經，己○○
    路乙○○說，你身為公務人員，要公平、公正、公開處理，
    我是聽見這樣，乙○○也有回三字經，後來己○○就很衝動
    的衝過去抓住乙○○的衣服，揮乙○○一拳，之後就被旁邊
    的人壓在沙發上，己○○沒有拿刀子去抵住乙○○，桌上有
    一把刀，裝柳丁的盤子裡面有一把刀，但從頭到尾他們離開
    ，那把刀還是原封不動的在那裡，己○○也沒有對乙○○說
    恐嚇的話，工程與己○○無關，可能是吳永寶有跟己○○提
    起，己○○本身為民代，要幫自己的鄉民處理」云云（見原
    審卷(一)第196頁至第208頁）；吳永寶證稱：「己○○與乙○○發生衝突時我沒有在場」云云（見原審卷(一)第251頁至第2
    52頁）；林黎玲證稱：「我是聽到很吵的聲音時，下樓來看
    看到己○○、乙○○、壬○○、議員跟二位朋友還有邱寶林
    與邱寶林的太太都在場，我覺得很吵，就跑去外面，沒有看
    見衝突的內容，之後我又跑到樓上寫紙條，我想說可以拜託
    癸○○帶回去縣府查看看要如何處理，我有看到己○○將乙○○推到沙發上坐著，然後我就跑去外面，沒有看到己○○
    拿刀子，己○○也沒有將衣服脫掉」云云（見原審卷(一)第25
    7頁至第274頁）。綜觀上開證人李洲忠、廖彩秀、吳永寶及
    林黎玲之證詞，有稱當天氣氛很好，有稱己○○到門口扶乙○○，卻又稱己○○以三字經罵乙○○，也有稱乙○○亦回
    罵，有稱桌上有刀子，亦有稱沒有到己○○拿刀子，不一而
    足，再參酌廖彩秀係己○○之配偶；吳永寶及林黎玲則係實
    際施作山豬湖搶修工程者，渠等既與被告己○○有上述特定
    關係，於審理中之證詞又反覆不一，顯係臨訟迴護被告己○○之詞，無可採信，自不足作為對被告己○○有利之認定。
  (5)此外，並有乙○○於98年2月5日受傷後至衛生署南投醫院治
    療之診斷證明書一紙（其上載明傷勢為臉部及左眼球挫擦傷
    ）及受傷照片三張（同上偵卷第6頁至第8頁)、林黎玲所寫
    【97鹿谷鄉竹林村山豬湖搶修工程，……得標廠商通城營造
    】紙條一紙、南投縣政府會勘山豬湖工程紀錄表一份、照片
    二張暨友立工程顧問有限公司函一紙（同上偵卷第87頁至第
    90頁）在卷可按。被告己○○事後空言否認，無足採信，本
    案事證明確，其有犯罪事實三所載犯行，亦堪以認定。
二、論罪科刑部分：
  (一)、按刑法第346條第1項之恐嚇取財罪，係以不法所有之意圖
      為犯罪構成要件，倘係由於其他目的，而非出於不法所有
      之意思者，並不成立該罪名。本件犯罪事實一之被告戊○○係應同鄉鄉民之請託，代為出面追討被詐賭所騙財物，
      且追回之財物亦交還遭詐賭之廖慶舜、張慶宗及張銘浴三
      人，已詳如前述，足認被告戊○○並非出於不法所有之意
      圖，惟其對辛○○、甲○○施以恐嚇言詞，核其所為，係
      犯刑法第305條之恐嚇罪。檢察官以恐嚇取財罪起訴，其
      起訴法條尚有未洽，惟社會基本事實同一，故應予變更。
      另本件係戊○○單獨犯之，公訴意旨認係被告戊○○與己○○共同為之，亦有誤會（被告己○○被訴該部分應為無
      罪諭知，詳後述）。查被告戊○○前於78年間，因擄人勒
      贖罪，經法院判處有期徒刑15年確定，並於93年1月18日
      執行完畢，有臺灣高等法院被告前案紀錄表一紙附卷可證
      。其於受有期徒刑執行完畢後，五年以內故意再犯本件有
      期徒刑以上之罪，應依刑法第47條第1項之規定論以累犯
      ，並加重其刑。原審法院因認被告戊○○罪證明確，適用
      刑法第305條、第47條第1項、第41條第1項前段，刑法施
      行法第1條之1，中華民國九十六年度罪犯減刑條例第2條
      第1項第3款、第7條、第9條規定，審酌被告戊○○之品行
      、智識程度，犯罪動機、手段、對被害人造成之侵害，犯
      罪後猶飾詞狡辯之態度等一切情狀，量處如有期徒刑4月
      ，並諭知易科罰金之折算標準，並以被告戊○○上開恐嚇
      犯行，其犯罪時間係在96年4月24日以前，合於中華民國
      九十六年罪犯減刑條例第2條第1項第3款之減刑要件，且
      無該條例第3條第1項所列不得減刑之情形，乃依該條例之
      規定，減輕其宣告刑二分之一為有期徒刑2月，並諭知易
      科罰金之折算標準。核其認事用法並無違誤，量刑亦屬適
      當，應予維持。檢察官上訴意旨就此部分，仍引用起訴理
      由，認被告戊○○此部分所為係犯刑法第346條第1項之恐
      嚇取財罪，且原審法院量刑過輕，而執以指摘原判決不當
      ，並無理由，應予駁回。
  (二)、被告己○○、丁○○於犯罪事實欄二部分所為，係犯刑法
      第346條第3項、第1項之恐嚇取財未遂罪。其二人之間互
      有犯意聯絡及行為分擔，均為共同正犯。又其二人已著手
      於犯罪行為之實行而不遂，為未遂犯，斟酌本件犯罪情節
      ，宜按既遂犯之刑減輕之。原審法院就此部分，未詳予勾
      稽上開不利被告之證據，即遽認被告等所為尚不構成恐嚇
      取財未遂罪，自有違誤，檢察官上訴意旨執此指摘原判決
      不當，即有理由，應由本院將原判決關於此部分撤銷改判
      。爰審酌被告等之素行、智識、犯罪之動機，所生危害，
      及事後飾詞卸責，態度不佳等一切情狀，各量處如主文第
      2項中段、第3項所示之刑，並均諭知易科罰金之折算標準
      示懲。
  (三)、至犯罪事實欄三部分，按之刑法第134條對於公務員故意
      犯刑法職罪章以外之罪加重其刑之規定，須以其故意犯
      罪係利用其職務上所享有之權力、機會或方法為要件，如
      犯人雖為公務員，但其犯罪並非利用其職務上之權力、機
      會或方法而為之者，即無適用該條規定之餘地。又刑法第
      134條之不真正瀆職罪，必須假借該公務員職務上之權力
      、機會或方法，而故意犯罪，始可構成，若僅行為人屬公
      務員，對該權力等無所假借，即犯罪行為與之無直接關連
      者，自不能適用此規定加重其刑（最高法院90年度台上字
      第6222號、87年度台上字第1958號判決意旨參照）。本件
      被告己○○雖係南投縣中寮鄉代表會主席，具有公務員之
      身分，惟其係於乙○○等人開車抵達吳永寶住處附近及客
      廳內時，對乙○○施以強暴行為，其所為並無假借公務員
      職務上權力、機會或方法，檢察官認為被告己○○所為應
      依刑法第134條規定加重其刑，於法尚有未合，先予敘明
      。又被害人乙○○係南投縣政府工務處道路養護科技士，
      業據其陳明在卷，且為被告己○○不爭之事實，故核被告
      己○○此部分所為，係犯刑法第135條第2項之職務強制罪
      。又被告己○○自被害人乙○○等人開車抵達吳永寶住處
      附近，即下手強拉乙○○下車，並持續至進入吳永寶住處
      客廳，隨後又出手毆打乙○○成傷，再口出脅迫語言，嚇
      令乙○○要執行一定之職務，其間各舉動，時間上具有不
      可分割之關係，且係在極為密接之空間下實施，應認均屬
      意圖使公務員執行一定職務之強暴脅迫手段，不另論以強
      制、傷害或恐嚇罪，公訴意旨認被告所為另犯強制、傷害
      、恐嚇罪，尚有誤會。原審法院認被告己○○所為，分別
      構成強制罪及職務強制罪，且其犯意各別，罪名互殊，應
      予分論併罰，亦有違誤。檢察官上訴意旨認原審法院就此
      部分，對被告己○○之量刑過輕，而執以指摘原判決不當
      ，雖無理由，然原判決關於此部分既有上揭可議之處，仍
      應由本院予以撤銷改判。爰審酌被告己○○身為南投縣中
      寮鄉代表會主席，受全體鄉民之重託，不知謹慎自持，酒
      後恣意持刀脅迫、傷害、恐嚇公務人員，使被害人乙○○
      身心遭受莫大恐懼及壓力，意圖危害公權力之正常運作，
      惡性非輕，犯罪後猶飾詞狡辯，惟傷害部分尚能與被害人
      乙○○和解並登報道歉，有和解書及登載道歉啟事之報紙
      一份附卷可參（見原審卷(二)第81頁至82頁）等一切情狀，
      量處如主文第2項前段所示之刑，並諭知易科罰金折算標
      準，以示懲儆。又本件被告己○○就此部分犯行，與上揭
      恐嚇庚○○取財未遂部分，犯意各別，罪名互殊，應分論
      併罰，且依法定其應執行之刑，及諭知易科罰金之折算標
      準，如主文第2項後段所示。至本件被告己○○施暴時持
      用之刀子並非其所有，應係吳永寶家中之物，復未扣案，
      爰不另為沒收之諭知，併此敘明。
、無罪部分：
一、公訴意旨另略以：被告己○○與戊○○就如犯罪事實欄一所
    示之事實，係基於意圖為自己不法所有之恐嚇取財犯意聯絡
    而實施，因認被告己○○另涉犯恐嚇取財罪嫌云云。
二、惟按犯罪事實應依證據認定之，無證據不得認定犯罪事實，
    刑事訴訟法第154條第2項定有明文。次按認定不利於被告之
    事實，須依積極證據，苟積極證據不足為不利於被告事實之
    認定時，即應為有利於被告之認定，更不必有何有利之證據
    ；認定犯罪事實所憑之證據，雖不以直接證據為限，間接證
    據亦包括在內，然而無論直接或間接證據，其為訴訟上之證
    明，須於通常一般之人均不致有所懷疑，而得確信為真實之
    程度者，始得據為有罪之認定，倘其證明尚未達於此一程度
    ，而有合理性懷疑存在時，即不得遽為被告犯罪之認定，最
    高法院30年上字第816號、76年臺上字第4986號判例意旨可
    資參照。又證人之證詞遇有前後不一，或彼此互相齟齬之情
    形，事實審法院為發現真實起見，應就其全盤供述之意旨，
    佐以卷內證據為綜合判斷，並依據經驗法則及論理法則，詳
    予剖析其供述異、同之情形，以去瑕存真，定其取捨（最高
    法院92年度台上字第4387號判決意旨參照）。
三、訊據被告己○○堅決否認有與戊○○共同向辛○○、甲○○
    恐嚇之犯行，辯稱：「是黃景祥、吳昌祺及吳仁山打電話請
    我關心這件詐賭案的事情，我才出面協調，我並沒有對辛○○、甲○○講恐嚇的話，黃景祥是將錢交給戊○○，與我無
    關」等語。經查：證人辛○○於警詢證稱：「警方查獲吳永
    政詐賭案，綽號豬肉之戊○○即於當日下午約7、8點左右，
    率同小弟多人至我住處，不過當時我未在家，隔了二天，戊○○透過我的朋友吳昌祺約我到己○○住處談論詐賭之賠償
    事宜，席間戊○○當著己○○的面向我要脅，要我及甲○○
    共同交付120萬元。再過二天，我至黃景祥住處，並告知此
    事，黃景祥即以電話連絡戊○○、己○○至黃景祥住處共同
    商討此事」等語（見98年偵字第1834號卷第53頁至第56頁）
    。於偵查中則證稱：「當天晚上我們在派出所作筆錄時，家
    人就打電話來說戊○○說我詐賭，要找我，過幾天後，吳昌
    祺約我到己○○家談這件事」等語（見98年偵字第1524號卷
    第30頁至第31頁）。嗣辛○○於原審審理中證稱：「己○○
    當時應該是出來協調，我是拜託黃景祥，可能是黃景祥拜託
    己○○，第一次在己○○住處，是戊○○說我們詐賭，後來
    在黃景祥住處，己○○在場的目的是要來協調，……戊○○
    去拿錢我有看到」等語（見原審卷(一)第297頁至第312頁）。
    則依證人辛○○所述，被告己○○應係出面協調者，向其要
    求賠償詐賭金額之人則係戊○○；至於另二名證人黃景祥與
    甲○○，照前開有罪部分之筆錄所示，渠等二人對於己○○
    之角色並不清楚。至於證人吳仁山於原審審理中到庭結證稱
    ：「有一天黃景祥打電話給我，黃景祥說，這個賭博案都是
    我們中寮鄉鄉民的事情，雙方都是中寮鄉民，我們應該要幫
    他解決，說我跟己○○較熟識，幫他找己○○出來解決，我
    打電話給己○○，己○○一開始不願意，說這個事情最好不
    要干涉、參與，我跟己○○說，你身為中寮鄉代表會主席，
    有那個義務幫我們鄉民解決問題，後來己○○勉為其難答應
    處理，黃景祥找我，然後我再找己○○」等語（見原審卷(一)
    第275頁至第276頁），其證詞核與被告己○○辯解相符。再
    參酌被告戊○○自警詢、偵查及原審審理中均供稱：己○○
    是對方（指辛○○一方）找出來協調的，本件辛○○、甲○○的錢是交給伊，伊再交給廖慶舜、張慶宗及張銘浴等語。
    則綜合上開辛○○、吳仁山及戊○○之陳述，本件應係黃景
    祥、吳仁山打電話請己○○出面協調，且之後黃景祥亦將辛○○、甲○○交付之款項交給戊○○，實難認被告己○○與
    戊○○有何共同涉犯恐嚇取財或恐嚇罪嫌，被告己○○之辯
    解與調查所得事證相符，自堪採信。
四、檢察官就被告犯罪事實，應負舉證責任，並指出證明之方法
    ，因此，檢察官對於起訴之犯罪事實，應負提出證據及說服
    之實質舉證責任，倘其所提出之證據，不足為被告有罪之積
    極證明，或其指出證明之方法，無從說服法院以形成被告有
    罪之心證，基於無罪推定之原則，自不能為被告有罪之判決
    。本件檢察官起訴被告己○○涉犯恐嚇辛○○等人，並無適
    切之積極證據足資證明，且所憑之證據，顯未達通常一般人
    均不致所有懷疑，而得以確信其為真實之程度。此外，復查
    無其他積極證據足認被告己○○有上開公訴意旨所指之罪嫌
    ，揆諸前揭規定、判例意旨及說明，應認被告己○○該部分
    被訴之犯罪不能證明。原審法院因而為被告無罪之判決，經
    核並無不合。檢察官上訴意旨徒以推測之詞，認被告己○○
    確有參與此部分犯罪事實，而執以指摘原判決不當，並無理
    由，應予駁回。
據上論斷，應依刑事訴訟法第368條、第369條第1項前段、第364
條、第299條第1項前段，刑法第135條第2項、第346條第3項、第
1項、第25條第2項、第51條第5款、第41條第1項前段，刑法施行
法第1條之1，判決如主文。
本案經檢察官丙○○到庭執行職務。
中    華    民    國    99    年    4     月    15    日
            刑事第六庭  審判長法  官  李  文  雄
                              法  官  陳  如  玲
                              法  官  邱  顯  祥
上列正本證明與原本無異。
不得上訴。
                              書記官  許  美  惠
中    華    民    國    99    年    4     月    15    日
中華民國刑法第135條：
對於公務員依法執行職務時，施強暴脅迫者，處3年以下有期徒
刑、拘役或3百元以下罰金。
意圖使公務員執行一定之職務或妨害其依法執行一定之職務或使
公務員辭職，而施強暴脅迫者，亦同。
犯前二項之罪，因而致公務員於死者，處無期徒刑或7年以上有
期徒刑；致重傷者，處3年以上、10年以下有期徒刑。
中華民國刑法第346條：
意圖為自己或第三人不法之所有，以恐嚇使人將本人或第三人之物交付者
，處六月以上五年以下有期徒刑，得併科一千元以下罰金。
以前項方法得財產上不法之利益，或使第三人得之者，亦同。
前二項之未遂犯罰之。

司法院資訊處製作；財團法人民間司法改革基金會備份。
